Inventaris van het archief van de Deli Spoorwegmaatschappij (DSM), 1883-1970
Nationaal Archief, Den Haag
- Hoofdstuk 1. Organisatie.
  - Financiele stukken., G
    - Dossiers 263-273, 109
      - Correspondentie inzake construktierekening en concessiestaten, 1950-1953, dossier nr. 266
      - Correspondentie inz. construktierekening en concessiestaten, 1953-1958, dossier nr. 267
      - Uittreksels confidentiële en boekhoudingsbrieven betr. bij/af boeking op de konstruktierekening., dossier nr. 268
      - Correspondentie Kas-Associatie, 1952-1953, dossier nr. 269
      - Circulaire controle, 1917-1953, dossier nr. 270
      - Staat verantwoording contrôle, 1886-1887, dossier nr. 271
      - Staat verantwoording contrôle, 1888, dossier nr. 272
      - Accountantsrapport, 1951, dossier nr. 273
    - Dossiers 274-275, 110
      - Accountantrapport, 1951-1968, dossier nr. 274
      - Accountantscontrôle, 1957, dossier nr. 275
    - [dossier 276] Conto finto, 1924-1939, 111; dossier nr. 276
    - [dossier 276] Conto finto tot 1939 ?-1939, 112; dossier nr. 277
    - Dossiers 278-285, 113
      - Conto finto diversen, 1932-1936, dossier nr. 278
      - Geldzaken en leningen, 1927-1956, dossier nr. 279
      - Lening t.b.v. Wingfoot Medan-Tianfer., dossier nr. 280
      - Rupia-lening BPM pensioenfonds, 1955, dossier nr. 281
      - Rupia-lening Nillmij, 1955, dossier nr. 282
      - Rupia-lening, 1956, dossier nr. 283
      - Rupia-lening OGEM, 1957, dossier nr. 284
      - Bankcrediet NHM (1956), en verlengingen1953-1959, dossier nr. 285
    - Dossiers 286-298, 114
      - Financieringsproblemen, 1951-1953, dossier nr. 286
      - Rekening vernieuwing, 1899, dossier nr. 287
      - Vergelijking bedrijfsresultaten, 1923 met 1917., dossier nr. 288
      - Efficiency onderzoek van Bakkenist & Co. over werkplaats, 1955-1957, dossier nr. 289
      - Efficiency onderzoek van Bakkenist & Co. over wagenverdeling, 1957, dossier nr. 290
      - Reglement op de comptabiliteit, ±1892, dossier nr. 291
      - Aanpassings- en afschrijvingsbesluit, 1953, dossier nr. 292
      - Fiscale berekeningen, 1924-1931, dossier nr. 293
      - Rapport van munteenheid, 1953-1954, dossier nr. 294
      - Rekeningenstelsel, 1956-1957, dossier nr. 295
      - Liquidatie van DAT, 1951-1953, dossier nr. 296
      - Afschrijving fiscale aanpassing, 1951, dossier nr. 297
      - Afschrijving aardebaan, 1949-1952, dossier nr. 298
    - Dossiers 299-302, 115
      - Nota's aan derden; bankrekeningen, 1962, dossier nr. 299
      - Financiële overzichten Wereldrijk, 1918-1956, dossier nr. 300
      - Herstel van het bedrijf, 1946-1947, dossier nr. 301
      - Wingfoot (tekeningen)., dossier nr. 302
    - Dossiers 303-307, 116
      - Wingfoot, 1951-1952, dossier nr. 303
      - Wingfoot, 1953-1957, dossier nr. 304
      - Specifikaties ontvangsten en uitgaven., dossier nr. 305
      - Staat bruto-opbrengst per trein, 1886-1887, dossier nr. 306
      - Saldostaten per ultimo drukwerken, dienstkleding, telefonie, dwarsliggers, hardgrind, 1950, dossier nr. 307
  - Jaarverslagen., H
    - [dossiers 308-314] Jaarverslagen, 1883-1969; 117-122; dossiers nrs. 308-314
      - 1883-1906, 117; dossier nr. 308
      - 1907-1920, 118; dossier nr. 309
      - 1921-1936, 119; dossier nr. 310
      - 1937-1969, 120; dossier nr. 311
      - Geschreven, 1883-1888, 121; dossier nr. 312
      - 1883-1906, Jaarverslag 1957, 122; dossiers nrs. 313-314
- Hoofdstuk 2. Taak.
  - Spoorwegen., A
    - Concessies., 1
      - Dossiers 315-318a, 123
        - Nota en berekening inz. concessie, 1909-1911, dossier nr. 315
        - Concessievoorwaarden (ontwerpen) & Correspondentie Medan, 1911-1931, dossier nr. 316
        - Concessie, 1956-1963, dossier nr. 317
        - Concessiestukken etc. Perlanaan., dossier nr. 318a
      - Dossiers 318b-320, 124
        - Concessiestukken etc. Perlanaän., dossier nr. 318b
        - Algemene uitbreiding en concessievoorwaarden., dossier nr. 319
        - Concessie Schadée inz. Stoomtramweg Bantam-B. Chahfoah., dossier nr. 320
      - Dossiers 321-323, 125
        - Concessievoorwaarden div. rubrieken., dossier nr. 321
        - Boekhouding afschrijving concessievoorwaarden., dossier nr. 322
        - Overeenkomsten, o.a. verv[anging] inlandse productie, 1948-1949, dossier nr. 323
      - [dossier 324] Overeenkomsten, betreffende grondafstand door Indo's, 1882-1937; 126; dossier nr. 324
      - [dossier 325] Overeenkomsten, contracten, 1885-1940; 127; dossier nr. 325
      - Overeenkomsten, 1918-1940; 128; dossier nr. 326
      - Overeenkomsten, 1924-1939; 129; dossier nr. 327
      - Overeenkomsten, 1930-1940; 130; dossier nr. 328
      - Overeenkomsten, contrakten, 1931-1957; 131; dossier nr. 329
      - Dossiers 330-332., 132
        - Overeenkomsten, 1948-1957, dossier nr. 330
        - Overeenkomsten, o.a. a. met Dunlop over verhuur pand, 1950, dossier nr. 331
        - Overeenkomsten, contracten met Sultans., dossier nr. 332
      - Dossiers 333-340, 133
        - Overeenkomsten Gouvernement Indië, Gouvernement S.O.K., gemeenteraad, DSM., dossier nr. 333
        - Uittreksel overeenkomsten vervoer, 1938, dossier nr. 334
        - Vervoersovereenkomsten Avros, 1950-1957, dossier nr. 335
        - Vervoersovereenkomsten Goodyear-Wingfoot, 1952-1954, dossier nr. 336
        - Vervoersovereenkomsten met Chinese vervoerders, 1957, dossier nr. 337
        - Overeenkomst Belawan, 1912, dossier nr. 338
        - Overeenkomst Besitang, 1932, dossier nr. 339
        - Overeenkomst Besitang, 1932-1953, dossier nr. 340
      - Besluiten en beschikkingen van de regering., 134; dossier nr. 341
      - Dossiers 342-344, 135
        - Correspondentie met gouverneur-generaal, 1916-1939, dossier nr. 342
        - Correspondentie met gemeentebestuur Medan, 1920-1939, dossier nr. 343
        - Correspondentie over regeringsvoorschriften., dossier nr. 344
    - Aanleg., 2
      - Dossiers 345-347, 135
        - Ontwerpen voor aanleg van lijnen, 1883-1884, dossier nr. 345
        - Begrotingen aanleg lijnen, 1884, 1887-1888, 1899-1922, dossier nr. 346
        - Eindafrekeningen aanleg spoorwegen, 1888-1939, dossier nr. 347
      - Dossiers 348-359, 136
        - Begroting aanlegkosten Bambang-Tebing-Tinggi., dossier nr. 348
        - Begroting aanlegkosten Medan-Belawan., dossier nr. 349
        - Maandrapporten stand werkzaamheden Serdanglijn, 1892, dossier nr. 350
        - Maandrapporten stand werksaamheden, 1889, dossier nr. 351
        - Maandrapporten Serdang en Selesseh, 1890, dossier nr. 352
        - Maandrapporten, 1894, dossier nr. 353
        - Maandrapporten, 1895, dossier nr. 354
        - Maandrapporten, 1898, dossier nr. 255
        - Maandrapporten, 1900, dossier nr. 356
        - Maandrapporten, 1910, dossier nr. 357
        - Maandrapporten, 1911, dossier nr. 358
        - Maandrapporten, 1912, dossier nr. 359
      - Dossiers 360-366, 137
        - Maandrapporten weg en werken etc, 1896, dossier nr. 360
        - Maandrapporten weg en werken etc, 1897, dossier nr. 361
        - Maandrapporten weg en werken etc, 1899, dossier nr. 362
        - Maandrapporten weg en werken etc, 1913, dossier nr. 363
        - Maandrapporten weg en werken etc, 1914, dossier nr. 364
        - Maandrapporten weg en werken etc, 1915, dossier nr. 365
        - Maandrapporten weg en werken etc, 1916, dossier nr. 366
      - Dossiers 367-377, 138
        - Maandrapporten van aanleg, 1900, dossier nr. 367
        - Maandrapporten van aanleg, 1913, dossier nr. 368
        - Maandrapporten van aanleg, 1914, dossier nr. 369
        - Maandrapporten aanlegdienst, 1915, dossier nr. 370
        - Maandrapporten aanlegdienst, 1916, dossier nr. 371
        - Maandrapporten aanlegdienst, 1918, dossier nr. 372
        - Correspondentie Asambam en Padang stoomtramwegen., dossier nr. 373
        - Atjehtramweg., dossier nr. 374
        - Bedageitramweg., dossier nr. 375
        - Kampongtram 1904-1907, 1904-1907, dossier nr. 376
        - Correspondentie over Langkattram (begrotingen, contracten, enz.)., dossier nr. 377
      - Dossiers 378-386, 139
        - Serdangtram., dossier nr. 378
        - Siantar tramweg., dossier nr. 379
        - Tapanoeli stoomtram., dossier nr. 380
        - Zijlijn Serdang., dossier nr. 381
        - Zijlijnen voor derden., dossier nr. 382
        - Uitbreiding Zuid-Asahan., dossier nr. 383
        - Uitbreiding Asahan-lijn, Milan-Rantu-Bratart, 1936, dossier nr. 384
        - Uitbreiding naar Selesseh., dossier nr. 385
        - Uitbreiding tot Wingfoot, panellijn., dossier nr. 386
      - Dossiers 387-390, 140
        - Uitbreidingswerken, etc, 1933-1952, dossier nr. 387
        - Bandar Chalipah haven, diverse nota's en bijlagen., dossier nr. 388
        - Diversen, onderhoud en uitbreidingswerken, 1957, dossier nr. 389
        - Aanlegbrieven van de administratie, 1888-1916 & 1927-1931 Aanlegbrieven aan de adm, 1927-1931, dossier nr. 390
      - Aanlegbrieven aan de administrateur, van de directie, 1934-1940, 1951-1952; 141; dossier nr. 391
      - Dossiers 392-398, 142
        - Dienstorders voor adm. voor aanleg Serdang-lijn, 1892, dossier nr. 392
        - Rapport aanlegdienst, 1917-1919, dossier nr. 393
        - Verbouwing, uitbreiding emplacement, stations, overwegen, 1918-1922, dossier nr. 394
        - Staat der gebouwen., dossier nr. 395
        - Begin Serdang-lijn en Sellesseh tot 1890, dossier nr. 396
        - Overzicht van dienst van de Samarang-Joana stoomtram, 1892, dossier nr. 397
        - Asahan-watervallen, 1954-1956, dossier nr. 398
    - Rollend materieel., 3
      - Dossiers 399-405, 143
        - Staat bewegend materieel, 1887, dossier nr. 399
        - Staat rollend materieel, 1918, dossier nr. 400
        - Staat rollend materieel, 1922, dossier nr. 401
        - Staat rollend materieel, 1928, dossier nr. 402
        - Staat rollend materieel, 1929, dossier nr. 403
        - Staat rollend materieel, 1930, dossier nr. 404
        - Locomotieven vanaf, 1927, dossier nr. 405
      - Dossiers 406-411, 144
        - Benodigdheden voor rijtuigen., dossier nr. 406
        - Prioriteitencommissie motorrijtuigen, 1948, dossier nr. 407
        - Aanschaffen ketels, 1957, dossier nr. 408
        - Stoomketels., dossier nr. 409
        - Dokumentatie over dwarsliggers., dossier nr. 410
        - Nieuw model dwarsliggers., dossier nr. 411
      - [dossier 412] Rails en klein ijzerwerk., 145; dossier nr. 412
      - Dossiers 413-415, 146
        - Beknopt verslag van het koperlassen., dossier nr. 413
        - Brandstoffen Perlanaän., dossier nr. 414
        - Houtbedrijf Perlanaän, kapvergunningen etc, 1927-1937, dossier nr. 415
    - Vervoer., 4
      - Dossiers 416-417, 147
        - Dienstorders, 1888-1940, dossier nr. 416
        - Dienstorders (+ inventarislijst), 1946-1955, dossier nr. 417
      - Dossiers 418-423, 148
        - Dienstorders., dossier nr. 418
        - Voorschriften voor lading van treinen en passagiers., dossier nr. 419
        - Voorschriften magazijndienst & bijlage, 1892, dossier nr. 420
        - Dienstreizen, interne regelingen, volmachten, 1922-1953, dossier nr. 421
        - Regelement spoorweg i.v.m. haven-terreinen, 1919, dossier nr. 422
        - Deli Avros transportdienst, 1951, dossier nr. 423
      - [dossier 424] Treinafstand voor opslagplaats en loodsen., 149; dossier nr. 424
      - Dossiers 425-458, 150
        - Overzicht dienstwoningen, loodsen, rollend materieel, 1957, dossier nr. 425
        - Classifikatie van goederen., dossier nr. 426
        - Spoorvracht (vessel) VVA, 1955-1957, dossier nr. 427
        - Grafiek van de dienstregeling, 1887, dossier nr. 428
        - Regeling voor de dienstregeling, 1888, dossier nr. 429
        - Regelement dienstregeling, 1890, dossier nr. 430
        - Dienstregeling, 1951, dossier nr. 431
        - Heropening reizigersvervoer., dossier nr. 432
        - Vervoerscijfers., dossier nr. 433
        - Vervoerscijfers., dossier nr. 434
        - Vervoerscijfers, 1940-1956, dossier nr. 435
        - Rentabiliteit vervoerscijfers, 1954-1959, dossier nr. 436
        - Statistiek reizigers en goederen, 1928, dossier nr. 437
        - Statistiek afgelegde kilometers, 1889, dossier nr. 438
        - Statistiek belasting opgaande treinen, 1891, dossier nr. 439
        - Statistiek belasting opgaande treinen, 1892, dossier nr. 440
        - Statistiek treinbelasting, 1894, dossier nr. 441
        - Statistiek treinbelasting, 1895, dossier nr. 442
        - Statistiek treinbelasting, 1896, dossier nr. 443
        - Statistiek treinbelasting, 1897, dossier nr. 444
        - Statistiek treinbelasting, 1898, dossier nr. 445
        - Statistiek treinbelasting, 1899, dossier nr. 446
        - Statistiek treinbelasting, 1900, dossier nr. 447
        - Statistiek treinbelasting, 1910, dossier nr. 448
        - Statistiek treinbelasting, 1911, dossier nr. 449
        - Statistiek treinbelasting, 1912, dossier nr. 450
        - Statistiek treinbelasting, 1913, dossier nr. 451
        - Statistiek treinbelasting, 1914, dossier nr. 452
        - Statistiek treinbelasting, 1915, dossier nr. 453
        - Statistiek treinbelasting, 1917, dossier nr. 454
        - Statistiek treinbelasting, 1918, dossier nr. 455
        - Statistiek treinbelasting, 1919, dossier nr. 456
        - Diverse stukken, o.a. ossenkarbelasting, 1891-1892, dossier nr. 457
        - Staat trafiek naar alle stations, 1888, dossier nr. 458
      - Dossiers 459-478, 151
        - Staat trafiek van/naar alle stations, 1886-1887, dossier nr. 459
        - Staat trafiek van/naar alle stations, 1888, dossier nr. 460
        - Staat trafiek van/naar alle stations, 1889, dossier nr. 461
        - Stukken vervoer per ossenkar, 1892, dossier nr. 462
        - Staten vervoer per ossenkar, 1894, dossier nr. 463
        - Staten vervoer per ossenkar, 1896, dossier nr. 464
        - Staat goederenvervoer, 1886-1887, dossier nr. 465
        - Kwartaalstaat vrachtvervoer, 1895, dossier nr. 466
        - Staten goederenvervoer, 1896, dossier nr. 467
        - Staten goederenvervoer, 1897, dossier nr. 468
        - Staten goederenvervoer, 1898, dossier nr. 469
        - Staten goederenvervoer, 1899, dossier nr. 470
        - Staten goederenvervoer, 1899, dossier nr. 471
        - Staten goederenvervoer, 1900, dossier nr. 472
        - Staten goederenvervoer, 1910, dossier nr. 473
        - Staten goederenvervoer, 1911, dossier nr. 474
        - Staten goederenvervoer, 1912, dossier nr. 475
        - Staten goederenvervoer, 1913, dossier nr. 476
        - Staten goederenvervoer, 1914, dossier nr. 477
        - Staten goederenvervoer, 1915, dossier nr. 478
      - Dossiers 479-487, 152
        - Staten goederenvervoer, 1916, dossier nr. 479
        - Staten goederenvervoer, 1917, dossier nr. 480
        - Staten goederenvervoer, 1918, dossier nr. 481
        - Staten goederenvervoer, 1919, dossier nr. 482
        - Autotellingen, 1926-1939, dossier nr. 483
        - Statistiek autoconcurrentie en vervoer, 1931, dossier nr. 484
        - Staat vervoer en opbrengst, 1886-1887, dossier nr. 485
        - Staat vervoer en opbrengst, 1887-1888, dossier nr. 486
        - Staten bruto opbrengst per trein, 1887-1888, dossier nr. 487
      - Dossier 488-511, 153
        - Staten vervoer en opbrengst, 1888, dossier nr. 488
        - Staten vervoer en opbrengst, 1889, dossier nr. 489
        - Resumé vervoer per lijn, 1890, dossier nr. 490
        - Staten vervoer en opbrengst, 1890-1891, dossier nr. 491
        - Resumé vervoer per lijn, 1892, dossier nr. 492
        - Staat vervoer en opbrengst v. reizigers, enz, 1892, dossier nr. 493
        - Resumé vervoer en opbrengst per lijn, 1893, dossier nr. 494
        - Resumé vervoer en opbrengst, 1895, dossier nr. 495
        - Resumé vervoer en opbrengst, 1896, dossier nr. 496
        - Resumé vervoer en opbrengst, 1897, dossier nr. 497
        - Resumé vervoer en opbrengst, 1899, dossier nr. 498
        - Resumé vervoer en opbrengst, 1900, dossier nr. 499
        - Resumé vervoer en opbrengst, 1911, dossier nr. 500
        - Resumé vervoer en opbrengst, 1912, dossier nr. 501
        - Resumé vervoer en opbrengst, 1913, dossier nr. 502
        - Resumé vervoer en opbrengst, 1914, dossier nr. 503
        - Resumé vervoer en opbrengst, 1915, dossier nr. 504
        - Resumé vervoer en opbrengst, 1916, dossier nr. 505
        - Maandrapporten vervoer en opbrengst, 1917, dossier nr. 506
        - Maandrapporten vervoer en opbrengst, 1919, dossier nr. 507
        - Maandrapporten vervoer en opbrengst, 1921, dossier nr. 508
        - Maandrapporten vervoer en opbrengst, 1922, dossier nr. 509
        - Maandrapporten vervoer en opbrengst (leeg), 1930, dossier nr. 510
        - Onderzoek goederenvervoer en reizigers, 1928, dossier nr. 511
      - Dossiers 512-513, 154
        - Historisch overzicht (reizigers) tarieven., dossier nr. 512
        - Oude tarieven., dossier nr. 513
      - Vervoer en tarieven., 155; dossier nr. 514
      - Dossiers 515-520., 156
        - Tarieven, 1934-1957, dossier nr. 515
        - Vervoer en tarieven; diversen en statistieken, 1938, dossier nr. 516
        - Tariefsverhoging, 1952, dossier nr. 517
        - Tariefsverhoging, 1955, dossier nr. 518
        - Tariefsverhoging., dossier nr. 519
        - Tarieven, 1955, dossier nr. 520
      - Gedrukte spoor- en tarievenboekjes., 157; dossier nr. 521
      - Dossiers 522-523, 158-159
        - Gedrukte spoor- en tarievenboekjes., 158; dossier nr. 522
        - Gedrukte spoor- en tarievenboekjes., 159; dossier nr. 523
    - Naasting., 5
      - Dossiers 524-526, 160
        - Bespreking Amsterdan-Medan, 1952-1958, dossier nr. 524
        - Bedrijfsbestuur Indonesië bij verbreking contakt met direktie, 1957, dossier nr. 525
        - Naasting spoor, 1953-1961, dossier nr. 526
      - Dossiers 527-530, 161
        - Indonesische supervisor., dossier nr. 527
        - Indonesianisatie (Izaton)., dossier nr. 528
        - Vordering spoorwegen., dossier nr. 529
        - Oorlogsverliezen en eerste contakten na de oorlog., dossier nr. 530
  - Telefonie., B
    - Concessies., 1
      - Dossiers 531-540, 162
        - Ontwerpvoorwaarden concessie., dossier nr. 531
        - Concessievoorwaarden telefoonkabels, 1909-1932, dossier nr. 532
        - Concessievoorwaarden telefoon., dossier nr. 533
        - Concessievoorwaarden telefoon., dossier nr. 534
        - Concessievoorwaarden door de gouverneur, 1928-1929, dossier nr. 535
        - Telefoonconcessies., dossier nr. 536
        - Telefoonconcessies, 1924, dossier nr. 537
        - Overeenkomst met PTT, 1927-1934, dossier nr. 538
        - Overeenkomst koop/verkoop automatische telefooncentrale Medan, 1955, dossier nr. 539
        - Overeenkomst automatische telefooncentrale Medan-Deli., dossier nr. 540
      - Dossiers 541-542, 163
        - Overeenkomst automatische telefooncentrale met Philips, 1953-1958, dossier nr. 541
        - Nieuwe aansluitingen Medan, 1951-1957, dossier nr. 542
    - Administratie., 2
      - Dossiers 543-544, 163
        - Administratie van de telefoondienst Medan., dossier nr. 543
        - Niet-officiële stukken., dossier nr. 544
      - Dossiers 545-547, 164
        - Officiële stukken., dossier nr. 545
        - Correspondentie met Philips (Kroes), 1954-1964, dossier nr. 546
        - Correspondentie met Philips, 1955-1959, dossier nr. 547
      - Dossiers 548-549., 165
        - Brieven aan Philips; aanschaf materieel. Verslag montageleider. Bijlagen bij brieven, brochures, tekeningen, 1955-1958, dossier nr. 548
        - Brieven van Philips betreffende telefooncentrale Medan, 1955-1958, dossier nr. 549
      - Dossiers 550-556, 166
        - Correspondentie tussen hoofd PTT en gouvernement Oostkust, 1921-1927, dossier nr. 550
        - Correspondentie Kreel & v. Weelden, administrateur Veensta, 1928-1930, dossier nr. 551
        - Correspondentie ministerie van Kolonieën, 1930-1931, dossier nr. 552
        - Correspondentie Ir. Vogels., dossier nr. 553
        - Correspondentie Ir. v.d. Kamp met bijlage, 1952-1956, dossier nr. 554
        - Dr. Holboom in tijdschrift Philips, 1958-1959, dossier nr. 555
        - Telefoonbedrijf Medan, 1921-1940, dossier nr. 556
      - Dossiers 557-570, 167
        - Advies automatische telefooncentrale Medan en diversen1939, dossier nr. 557
        - automatische telefooncentrale Medan t/m 1952, dossier nr. 558
        - Draaggolf Medan-Belawan, 1951, dossier nr. 559
        - Memorandum automatische huistelefoon, ca. 1958, dossier nr. 560
        - Klachtendossier, 1937, dossier nr. 561
        - Tabellen uitgaande gesprekken, ca 1937, dossier nr. 562
        - 50-jarig jubileum telefoondienst D.S.M, 1938, dossier nr. 563
        - Diversen, 1947-1957, dossier nr. 564
        - Radio-telefoonverbinding Noord-Sumatra, 1931-1932, dossier nr. 565
        - Radioverbindingen, 1931-1932, dossier nr. 566
        - Radio en telefonie, 1947, dossier nr. 567
        - Rekening telefoon-telegraaf, 1899, dossier nr. 568
        - Ontvangsten en uitgaven t.b.v. tel. bedrijf en specificaties van naar Deli verscheepte goederen., dossier nr. 569
        - Waarborgsommen telefoon., dossier nr. 570
      - Dossiers 571-578, 168
        - Calcuttaplan en vooruitbetaling interlokale telefoongesprekken., dossier nr. 571
        - tel. tarieven, 1915-1918, dossier nr. 572
        - tel. tarieven, 1932-1937, dossier nr. 573
        - tel. tarieven, 1933-1937, dossier nr. 574
        - tel. tarieven, 1947-1957, dossier nr. 575
        - tel. tarieven, 1951, dossier nr. 576
        - tariefsverhoging telefoon, 1955-1957, dossier nr. 577
        - gesprekkentarief, 1956-1957, dossier nr. 578
    - aanleg., 3
      - Dossiers 579-584, 168
        - Naamlijst telefoonmaterialen., dossier nr. 579
        - Betonnen palen, 1952, dossier nr. 580
        - Correspondentie leggen 0,4 mm kabel, 1957, dossier nr. 581
        - Huistelefoon en particuliere instellingen, dossier nr. 582
        - Spoorwegtelefoon en verbetering interlokale lijnen, 1955-1957, dossier nr. 583
        - Uitbreiding telefooncentrale Medan, 1952-1953, dossier nr. 584
      - Dossiers 585-587, 169
        - Uitbreiding buitencentrales Medan, 1952, dossier nr. 585
        - Uitbreiding telefoon Medan-Sinantar, 1952-1958, dossier nr. 586
        - Diversen, onderhoud, uitbreidingswerken, 1957, dossier nr. 587
    - Naasting., 4
      - Dossiers 588-597, 169
        - Regeling personeel bij overname, 1923, dossier nr. 588
        - Brieven PTT met gouvernement, 1927-1928, dossier nr. 589
        - Telegrammen 1930; verloop onderhandelingen, 1928-1929, dossier nr. 590
        - Berekening naastingsprijs, 1928-1930, dossier nr. 591
        - Concept-overeenkomst, 1929-1930, dossier nr. 592
        - Diensttelefoon na overneming D.S.M, 1929, dossier nr. 593
        - Verslag onderhandelingen naasting, 1930, dossier nr. 594
        - Verslag onderhandelingen naasting, 1934, dossier nr. 595
        - Berekening naastingsprijs, 1941, dossier nr. 596
        - Naasting telefoon, 1957, dossier nr. 597
- Hoofdstuk III. Overige stukken.
  - Externe betrekkingen, a
    - Dossiers 598-602, 170
      - Resumé v.d. handelsagent, 1892, dossier nr. 598
      - Haven Belawan, 1922; Deli havenbedrijven, 1927-1934, dossier nr. 599
      - Republiek Indonesië Serikat., dossier nr. 600
      - Circulaires Nederlandse Kamer van Kkoophandel in Indië, 1956-1958, dossier nr. 601
      - Kamer van Koophandel, 1956-1958, dossier nr. 602
  - Losse stukken., b
    - Dossiers 603-608, 171
      - Mineralen op Sumatra's Oostkust., dossier nr. 603
      - Houtvoorziening D.S.M., dossier nr. 604
      - Ondernemersraad voor Nederlands-Indië, 1925, dossier nr. 605
      - Ondernemersraad voor Indonesië., dossier nr. 606
      - Circulaires AVROS etc., 1948-1950, dossier nr. 607